【裁判字號】    94,上訴,1102
【裁判日期】    950105
【裁判案由】    違反槍砲彈藥刀械管制條例
【裁判全文】
臺灣高等法院臺南分院刑事判決        94年度上訴字第1102號
上  訴  人  臺灣嘉義地方法院檢察署檢署官
上  訴  人
即  被  告  甲○○
指定辯護人  本院公設辯護人  丙 ○ ○
上列上訴人因被告違反槍砲彈藥刀械管制條例案件，不服臺灣嘉
義地方法院94年度訴字第321號中華民國94年9月28日第一審判決
（起訴案號：臺灣嘉義地方法院檢察署94年度偵字第2號），提
起上訴，本院判決如下：
    主  文
原判決關於甲○○部分撤銷。
甲○○未經許可，持有其他可發射子彈具有殺傷力之改造手槍，
處有期徒刑貳年，併科罰金新臺幣拾貳萬元，罰金如易服勞役，
以新臺幣玖佰元即銀元佰元折算壹日。扣案之如附表編號一、
二所示之改造手槍貳枝，均沒收；又以加害生命之事，恐嚇他人
致生危害於安全，處有期徒刑柒月。應執行有期徒刑貳年陸月，
併科罰金新臺幣拾貳萬元，罰金如易服勞役，以新臺幣玖佰元即
銀元佰元折算壹日；扣案之如附表編號一、二所示之改造手槍
貳枝，均沒收。
    事  實
一、甲○○明知可發射子彈具有殺傷力之改造手槍、子彈均屬槍
    砲彈藥刀械管制條例所列管之槍砲、彈藥，未經主管機關許
    可，不得持有，竟仍於民國（以下同）93年3、4月間某日，
    在嘉義市「合家歡KTV」內，因林詩安（已於93年6月29日死
    亡，另經臺灣嘉義地方法院檢察署檢察官為不起訴處分）積
    欠其簽帳之帳款，而交付其如附表編號一、二所示具有殺傷
    力之改造手槍2枝（各含彈匣1個，其中1 枝改造手槍之槍枝
    管制編號0000000000號，下簡稱A槍；另1枝含彈匣已遭甲○
    ○丟棄，下簡稱B 槍）及具有殺傷力之如附表編號三所示之
    制式子彈2顆、有無殺傷力不明之制式子彈1顆（下簡稱C子
    彈）、有無殺傷力及型式均不明之子彈2顆（下簡稱D子彈及
    E子彈）用以抵債，甲○○即未經許可而持有上開槍彈，並
    將之藏放於嘉義市○○路277號。嗣甲○○前因其所使用之
    車輛於93年7、8月間某日遭人砸毀而疑為乙○○所為，並與
    乙○○之友人因薪資問題而與乙○○亦曾發生糾紛，而於同
    年12月16日凌晨4時許，甲○○隨身攜帶前揭B槍及C、D、E
    子彈各1顆，由不知情之黃彥凱駕車搭載另一不知情之真實
    姓名年籍不詳、綽號「阿貴」之成年男子亦同在車上，3人
    於行經嘉義市○○路79號「港都網」網路咖啡店門口時，甲
    ○○見乙○○駕駛之車輛停放在該處，遂將其與乙○○之嫌
    隙告知同車之黃彥凱及「阿貴」，並邀2人共同入店內與乙
    ○○理論，旋由甲○○攜帶B槍及上開C、D、E子彈各1顆與
    徒手之黃彥凱、攜帶開山刀1把之「阿貴」進入「港都網」
    網路咖啡店內，3人見乙○○確於該店內把玩電腦，「阿貴
    」上前要求乙○○至店外理論，乙○○不從因而發生爭執，
    甲○○、黃彥凱及「阿貴」3人竟共同基於普通傷害之犯意
    聯絡，由「阿貴」自其衣袖中抽出上述開山刀往乙○○右腳
    處揮砍，此際，甲○○竟另行起意，並單獨基於恐嚇危害安
    全之犯意，自其上衣掩蓋之腰際間拔出所攜帶之上開B槍及C
    、D、E子彈各1顆，並以槍口指向乙○○頭部，同時拉動槍
    機滑套將子彈上膛，以此危害生命之事恫嚇乙○○，致乙○
    ○心生恐懼，致生危害於安全。甲○○隨後並以手持之B槍
    槍柄毆擊乙○○之頭部，過程中不慎擊發C子彈（未射傷人
    ），黃彥凱及「阿貴」則分別以拳、腳毆擊乙○○，致乙○
    ○因而受有頭部裂傷近3公分長之傷害（傷害部分業據乙○
    ○撤回告訴，詳後述）。其後甲○○搭乘黃彥凱駕駛之車輛
    與「阿貴」分別逃逸，途經嘉義市○○路與中興路路口附近
    ，甲○○自車上隨手將其所攜帶之B槍及D、E子彈各1顆丟棄
    於路邊空地而所在不明。警方據報後至「港都網」網路咖啡
    店後，扣得遺留在現場之已擊發之C子彈彈殼1枚，並已鎖定
    甲○○及黃彥凱涉案而循線追緝。甲○○自知難逃法網，竟
    於93年12月17日以另藏放在上址之A槍及具有殺傷力之制式
    子彈2顆充作上開已遭丟棄之B槍、D及E子彈向警投案而查獲
    上情。
二、案經乙○○訴由嘉義市警察局第一分局報請臺灣嘉義地方法
    院檢察署檢察官偵查起訴。
    理  由
甲、證據能力部分：
一、按被告以外之人於審判外之陳述，雖不符前四條之規定，而
    經當事人於審判程序同意作為證據，法院審酌該言詞陳述或
    書面陳述作成時之情況，認為適當者，亦得為證據。當事人
    、代理人或辯護人於法院調查證據時，知有第一百五十九條
    第一項不得為證據之情形，而未於言詞辯論終結前聲明異議
    ，視為有前項之同意刑事訴訟法第一百五十九條之五定有明
    文。
二、本件被告犯罪事實之證據方法，詳如起訴書及原審判決書所
    引之證據，詳如：１、證人乙○○警詢及原審之供證。２、
    證人蔡佩娟之證述。３、證人杜孟娟之證述。４、共同被告
    黃彥凱之供述。５、指認犯罪嫌疑人紀錄表。６、嘉義市警
    察局第一分局搜索扣押筆錄、扣押物品表、扣押物清單。７
    、告訴人提出之財團法人嘉義基督教醫院診斷證明書。８、
    死者林詩安之臺灣嘉義地方法院檢察署檢察官相驗屍體證明
    書。９、告訴人受傷照片4幀、蒐證照片2幀、監視器翻拍照
    13 幀。１０、內政部警政署刑事警察局94年1月26日刑鑑字
    第0000000000號鑑定意見書。１１、法務部調查局94年8月2
    日調科參字第09000000000號鑑定通知書。１２、內政部警
    政署刑事警察局94年8月17日刑鑑字第0940111905號函及94
    年1月26日0000000000號鑑定意見書。１３、扣案之改造手
    槍壹支、彈頭二顆、彈殼二顆。被告及辯護人均同意列入證
    據方法（見本院卷第30頁），是本院審酌該言詞陳述或書面
    陳述作成時之情況，認為適當，自得採為證據，先行明。
乙、實體部分：
一、訊據被告對於93年3、4月間某日，在嘉義市「合家歡KTV」
    內，因已故林詩安積欠其簽帳之帳款，而交付其如附表編號
    一、二所示具有殺傷力之改造手槍2枝（各含彈匣1個，其中
    1枝改造手槍之槍枝，及具有殺傷力之如附表編號三所示之
    制式子彈2顆、與上開所述有無殺傷力不明之制式子彈1顆（
    下簡稱C子彈）、有無殺傷力及型式均不明之子彈2顆（下簡
    稱D子彈及E子彈）用以抵債，即未經許可而持有上開槍彈，
    並將之藏放於嘉義市○○路277號。嗣被告甲○○如何因前
    其所使用之車輛於93年7、8月間某日遭人砸毀而疑為乙○○
    所為，並與乙○○之友人如何因薪資問題而與乙○○亦曾發
    生糾紛，而於同年12月16日凌晨4時許，時值被告甲○○隨
    身攜帶前揭B槍及C、D、E子彈各1顆，由不知情之黃彥凱駕
    車搭載其及不知情之真實姓名年籍不詳、綽號「阿貴」之成
    年男子，3人於行經嘉義市○○路79號「港都網」網路咖啡
    店門口時，被告甲○○見乙○○駕駛之車輛停放在該處，遂
    將其與乙○○之前嫌告知同車之黃彥凱及「阿貴」，並邀2
    人共同入店內與乙○○理論，旋由被告甲○○攜帶B槍及上
    開C、D、E子彈各1顆與徒手之黃彥凱、攜帶開山刀1把之「
    阿貴」進入「港都網」網路咖啡店內，3人見乙○○確於該
    店內把玩電腦，「阿貴」上前要求乙○○至店外理論，乙○
    ○不從因而發生爭執，被告甲○○、及黃彥凱、「阿貴」3
    人竟共同基於普通傷害之犯意聯絡，由「阿貴」自其衣袖中
    抽出上述開山刀往乙○○右腳處揮砍，此際，被告甲○○另
    單獨自其上衣掩蓋之腰際間拔出所攜帶之上開B槍及C、D、E
    子彈各1顆，並以槍口指向乙○○頭部，同時拉動槍機滑套
    將子彈上膛，並以手持之B槍槍柄毆擊乙○○之頭部，過程
    中不慎擊發C子彈（未射傷人），黃彥凱及「阿貴」則分別
    以拳、腳毆擊乙○○，致乙○○因而受有頭部裂傷近3公分
    長之傷害。其後被告甲○○搭乘黃彥凱駕駛之車輛與「阿貴
    」分別逃逸，途經嘉義市○○路與中興路路口附近，被告甲
    ○○自車上隨手將其所攜帶之B槍及D、E子彈各1顆丟棄於路
    邊空地而所在不明。警方據報後至「港都網」網路咖啡店後
    ，扣得遺留在現場之已擊發之C子彈彈殼1枚，並已鎖定被告
    甲○○及黃彥凱涉案而循線追緝。被告甲○○自知難逃法網
    ，乃於93年12月17日以另藏放在上址之A槍及具有殺傷力之
    制式子彈2顆充作上開已遭丟棄之B槍、D及E子彈向警投案等
    情坦承不諱；惟辯稱：槍枝部分請求能送鑑定，有關改造手
    槍應沒有殺傷力，且伊沒有恐嚇云云。
二、惟查：
（一）上揭事實，業據被告甲○○迭於警詢、偵查、原審及本院
      準備程序均供承不諱（見警卷第7至10頁，偵卷第4至5頁
      、第34至36頁、第61至62頁、第70至72頁、第77至79 頁
      ，原審卷第75至81頁、本院卷第29頁）。
（二）證人即告訴人乙○○於警詢時供證稱：當時伊在網咖內玩
      打網路遊戲，突然有三人走到伊旁邊，叫伊與他們到店外
      談，伊覺不對不願與他們出去，此時其中一人持槍朝伊，
      另一人持開山刀朝伊右腳部位砍，伊徒手要將刀搶下時，
      持槍之男子則以槍托朝伊後腦勺打下去，伊要去擋那支槍
      時，突然聽到碰一聲等語（見警卷第11頁反面、第13頁反
      面）。於原審時則具結供證稱：被告甲○○與黃彥凱及另
      一位年齡相似之男子進入店內，當時被告甲○○帶槍，另
      一位阿貴者帶刀，叫伊出去，伊沒有出去，即被持刀者砍
      ，被告甲○○拿槍指著伊，叫伊出去，並用槍托打伊後腦
      ，他們三人都有動手打伊，伊有聽到槍聲一聲等語（見原
      審卷第63至65頁）。
（三）證人「港都網」網路咖啡店之店員蔡佩娟分別於警詢及偵
      查中證述：確有目睹告訴人遭被告甲○○等三人毆打，及
      聽到一聲槍聲等語（見警卷第18頁、偵卷第28頁）；證人
      「港都網」網路咖啡店之店員杜孟娟於警詢中證述：當時
      有人走進店內，伊有聽到吵架扭打聲，後來有聽到一聲槍
      聲，並看到三人匆忙離去等語（見偵卷內所附第45頁警詢
      筆錄）。
（四）並有指認犯罪嫌疑人紀錄表、嘉義市警察局第一分局搜索
      扣押筆錄、扣押物品表、扣押物清單、告訴人提出之財團
      法人嘉義基督教醫院診斷證明書、死者林詩安之臺灣嘉義
      地方法院檢察署檢察官相驗屍體證明書各1份、告訴人受
      傷照片4幀、蒐證照片2幀、監視器翻拍照13幀附卷足證（
      見警卷第15頁、第20至21頁、第25至28頁，偵卷第47至48
      頁）。
（五）是依上情觀之，被告甲○○既單獨基於個人犯意持槍指向
      告訴人乙○○頭部，同時拉動槍機滑套將子彈上膛，要告
      訴人至店外理論，依常情判斷，上開舉止對一般人而言，
      皆會心生畏懼；是被告之行為，足以致告訴人乙○○心生
      恐懼，致生危害於安全之情，至堪認定。其辯稱無恐嚇告
      訴人之情云云，自不足採。
（六）扣案如附表編號一、三所示之槍、彈經送內政部警政署刑
      事警察局及法務部調查局鑑定結果亦均如附表編號一、三
      所示，認均具有殺傷力，此有內政部警政署刑事警察局94
      年1月26日刑鑑字第0000000000號鑑定意見書、法務部調
      查局94年8月2日調科參字第09000000000號鑑定通知書（
      見偵卷第38至41頁，本院卷第49頁）附卷可考。而上開已
      擊發之C子彈所遺留之口徑9mm制式彈殼並非A槍所擊發，
      而係B槍擊發，又該口徑之制式子彈非僅可供口徑9mm制式
      槍枝擊發，只要該子彈可置放於槍枝彈室，且撞針可擊發
      該子彈底火部位之任何槍枝，均可適用；而本案彈殼外緣
      及彈底部分，均無膨脹情形，顯示擊發此子彈之槍枝彈室
      及槍機部位與口徑9mm制式子彈密合程度良好，故本案彈
      殼非為射擊後槍管爆裂所造等事實，亦有卷附之內政部警
      政署刑事警察局94年8月17日刑鑑字第0940111905號函及
      94年1月26日0000000000號鑑定意見書（見原審卷第44至
      47頁）為憑；堪認被告持有之B槍雖已經丟棄未扣案而無
      法鑑定，然由B槍射擊後扣案之上開子彈彈殼鑑定結果觀
      之，B槍之機械性能良好，可擊發適用之子彈，具有殺傷
      力，應可認定。此外，復有扣案如附表編號一、三所示之
      槍、彈足證，被告之原審中之自白核與事實相符，足以採
      信。
（七）雖指定辯護人以：A槍未經實際射試操作，鑑定結果即認
      可以擊發具有殺傷力的土造子彈，仍有未妥；B槍已經丟
      棄，且依被告甲○○所述有槍管爆開的問題，實難依此即
      認上開2槍枝均具有殺傷力等語為辯護意旨，被告甲○○
      於本院時亦以此為辯。然查：上開扣案A槍，業經內政部
      警政署刑事警察局以性能檢驗法、比對顯微鏡比對法及法
      務部調查局以槍彈鑑識法鑑定結果均如附表所示均認具有
      殺傷力；又B槍雖經丟棄，然依其擊發所遺之上開彈殼經
      送鑑定結果，亦認非射擊後槍管爆裂所造成等情，均已如
      前述，據此，足認被告甲○○就B槍有槍管爆裂之陳述，
      顯與事實不符，委無可取，是指定辯謢人及被告甲○○所
      為上開抗辯，亦不足採。又上開事證已甚明確，被告聲請
      再予鑑定上開槍枝之殺傷力，自無必要，併此明。
（八）綜上所述，本件事證明確，被告甲○○所辯之情，尚非可
      採，其上揭犯行，均堪認定，應予依法論科。
三、按被告甲○○行為後，槍砲彈藥刀械管制條例業經總統於94
    年1月26日以華總一義字第09400010101號令修正公布，並自
    94年1月28日生效施行，修正前槍砲彈藥刀械管制條例第11
    條第4項之未經許可，持有其他可發射子彈具有殺傷力之各
    式槍砲罪業經刪除，移至新法第8條第4項，除將舊法規定之
    「槍砲」修正為「槍枝」外，並將刑罰由1年以上7年以下有
    期徒刑提高為處3年以上10年以下有期徒刑，比較新舊法結
    果，以舊法對於被告較為有利，自應依刑法第2條第1項但書
    之規定，適用修正前之槍砲彈藥刀械管制條例第11條第4項
    之規定處斷。是核被告甲○○所為，係犯修正前槍砲彈藥刀
    械管制條例第11條第4項之未經許可，持有其他可發射子彈
    具有殺傷力之槍枝罪、同條例第12條第4項之未經許可，持
    有子彈罪及刑法第305條之恐嚇罪。按槍砲彈藥刀械管制條
    例所規定之持有行為，其持有之繼續，為行為之繼續，而非
    狀態之繼續，亦即一經持有該條例所規定之槍砲、彈藥或刀
    械，其犯罪即已成立，但其完結須繼續至持有行為終了時為
    止，是被告甲○○所為係屬繼續犯之單純一罪。又被告甲○
    ○以一行為同時持有如附表所示之槍、彈，係一行為同時觸
    犯數罪名，為想像競合犯，應依刑法第55條規定從一重之修
    正前槍砲彈藥刀械管制條例第11條第4項之未經許可，持有
    其他可發射子彈具有殺傷力之槍枝罪論處。被告甲○○所犯
    上開未經許可，持有其他可發射子彈具有殺傷力之槍枝罪及
    恐嚇罪間，犯意個別，行為互殊，應予分論併罰。
四、原審以被告罪證明確，而予論罪科刑，固非無見，惟查告訴
    人對被告而言，為被告以外之第三人，是告訴人於偵查中之
    供述，本質上屬於證人，卷查本件就告訴人乙○○於偵查中
    之供述，並未依刑事訴訟法第一百五十八條之三規定命其具
    結，即依法應具結而未具結，則告訴人乙○○於偵查中之供
    述，對被告而言，並無證據能力，上開絕對排除原則，尚難
    因被告依刑事訴訟法第一百五十九條之五同意或視為同意（
    同意原則）而有不同；原審對於告訴人乙○○於偵查中未具
    結之供述，逕採為論罪之基礎，自有採證上之違法。被告上
    訴意旨，否認有恐嚇犯行，辯稱其槍枝無殺傷力，及以原審
    量刑太重云云，指摘原判決不當，雖非可取，惟原判決既有
    上開可議之處，自屬無可維持，應由本院將被告部分全部撤
    銷改判。爰審酌被告甲○○之品行、高中肄業之智識程度、
    已婚育有2子均尚年幼之家庭狀況、職業，及被告甲○○於
    目前社會治安因槍枝氾濫而日益惡化之際，猶非法持有改造
    手槍及制式子彈，嚴重威脅社會治安，雖持有前開改造手槍
    、子彈之時間非長，惟竟持以犯案，所生危害匪淺，於原審
    時尚能坦認犯行，堪認有具體悔過之態度及其他一切情狀，
    乃量處如主文所示之刑，並就科處罰金部分諭知易服勞役之
    折算標準，及定其應執行之刑，以資儆懲。又公訴人上訴意
    旨，雖以被告持槍犯案之惡性，曾具體求刑處有期徒刑3年
    ，併科罰金新臺幣300萬元，然原審僅合併定執行2年6月，
    併科罰金新台幣12萬元，有失比例原則，指摘原判決不當；
    然本院綜合前情予審酌，亦與原審相同，認以前揭量刑較為
    妥適，是公訴人上訴之求刑，尚無理由，附此敘明。
五、再按具有殺傷力之改造手槍屬違禁物，除已滅失者外，應予
    沒收，法院並無自由裁量之權（最高法院92年度台上字第61
    15號判決意旨參照）。是扣案如附表編號二所示之改造手槍
    1枝即B槍雖經被告甲○○丟棄，惟並無證據證明業已滅失，
    與扣案如附表編號一所示之改造手槍1枝均為違禁物，均應
    依刑法第38條第1項第1款規定，宣告沒收之。至扣案如附表
    編號三所示之制式子彈2顆，雖係被告所持有，然業經試射
    僅餘彈殼，均已不具殺傷力，故非違禁物，爰不另為沒收之
    諭知，併予敘明。
六、公訴意旨另以：
（一）被告甲○○明知具有殺傷力之子彈，屬於槍砲彈藥刀械管
      制條例所列管之彈藥，未經主管機關許可，不得無故持有
      ，竟仍於93年3、4月間某日，在嘉義市「合家歡KTV」內
      ，因林詩安積欠其債務，而交付其具有殺傷力之C、D、E
      子彈各1顆用以抵債，被告甲○○即無故持有該等具有殺
      傷力之制式子彈3顆，並將之藏放於嘉義市○○路277號，
      因認被告甲○○此部分亦涉犯槍砲彈藥刀械管制條例第12
      條第4項之未經許可，持有子彈罪嫌。惟按犯罪事實應依
      證據認定之，無證據不得認定犯罪事實；不能證明被告犯
      罪者，應諭知無罪之判決，刑事訴訟法第154條第2項、第
      301條第1項分別定有明文。又按認定不利於被告之事實，
      須依積極證據，苟積極證據不足為不利於被告事實之認定
      ，即應為有利於被告之認定，更不必有何有利之證據，最
      高法院著有30年上字第816號判例可資參照。經查，公訴
      意旨認被告甲○○亦涉有此部分之犯行，無非係以被告甲
      ○○之自白為之論據，然訊據被告甲○○於本院審理中係
      供承：並不清楚林詩安所交付之5發子彈是否均為制式子
      彈，亦不知種類是否相同等語。而除扣案如附表編號三所
      示之制式子彈2顆經送鑑定而確具有殺傷力外，上開C、D
      、E子彈中，雖C子彈屬制式子彈，惟業經被告甲○○於本
      案案發時不慎擊發而僅餘彈殼，已如前述，而D、E子彈各
      1 顆則均經被告甲○○丟棄而無從尋獲、形式不明，則此
      C、D、E顆子彈是否具有殺傷力即無法證明。此外，復查
      無其他積極證據足資證明被告甲○○確有公訴人所指之此
      部分犯行，是就此部分應認被告甲○○罪嫌尚有不足。惟
      此部分與前開起訴部分，並經本院論罪科刑之未經許可，
      持有子彈罪部分（即附表編號三所示部分），具有實質一
      罪之關係，為單純一罪（另與未經許可，持有具殺傷力槍
      枝罪部分，為異種想像競合之關係，屬於裁判上之一罪）
      ，故就此部分，爰不另為無罪之諭知，附此敘明。
（二）被告甲○○於93年12月16凌晨4時許，夥同被告黃彥凱及
      真實姓名年籍不詳、綽號「阿貴」之成年男子3人，在嘉
      義市○○路79號「港都網」網路咖啡店內，由被告甲○○
      持上開B槍、「阿貴」則持開山刀1把，3人聯手毆打告訴
      人乙○○，其間被告甲○○並以手持之B槍槍柄毆擊告訴
      人之頭部，而被告黃彥凱及「阿貴」則分別以拳、腳毆擊
      告訴人，致告訴人因此受有頭部裂傷近3公分長之傷害，
      因認被告甲○○此部分尚涉有刑法第277第1項之普通傷害
      罪嫌。惟按告訴乃論之罪，告訴人於第一審辯論終結前，
      得撤回其告訴；又告訴經撤回者，應諭知不受理之判決；
      刑事訴訟法第238條第1項、第303條第3款分別定有明文。
      經查，被告甲○○經檢察官以刑法第277條第1項普通傷害
      罪起訴，依照同法第287條前段規定，屬於告訴乃論之罪
      。茲因被告甲○○與告訴人於原審審理中和解，告訴人已
      具狀撤回告訴，有刑事撤回告訴狀1份在卷可稽（見原審
      卷第96頁），本應為不受理判決，然依公訴意旨既認此部
      分與前開恐嚇有罪部分，具有牽連犯之關係，屬於裁判上
      之一罪，故就此部分，爰不另為不受理之諭知，亦附予說
      明。
七、同案被告黃彥凱業經原審公訴不受理確定在案，不另論列，
    併此明。
據上論斷，依刑事訴訟法第369條第一項前段、第364條、第299
條第1項前段、修正前槍砲彈藥刀械管制條例第11條第4項、第12
條第4項，刑法第11條前段、第2條第1項但書、第305條、第55條
、第51條第5款、第42條第2項、第38條第1項第1款，罰金罰鍰提
高標準條例第1條前段、第2條，現行法規所定貨幣單位折算新台
幣條例第2條，判決如主文。
本案經檢察官劉欽銘到庭執行職務。
中    華    民    國    95    年    1     月    5     日
                  刑事第一庭    審判長法  官  黃崑宗
                                      法  官  蔡長林
                                      法  官  田平安
以上正本證明與原本無異。
違反槍砲彈藥刀械管制條例部分如不服本判決，應於收受本判決
後十日內向本院提出上訴書狀。其未敘述上訴理由者並得於提起
上訴後十日內向本院補提理由書狀（均須按他造當事人之人數附
繕本）「切勿逕送上級法院」。
其餘不得上訴。
                                      書記官  劉岳文
中    華    民    國    95    年    1     月    6     日
附錄：本判決論罪科刑法條
槍砲彈藥刀械管制條例第11條（修正前）
未經許可，製造、販賣或運輸第4條第1項第1 款所稱其他可發射
金屬或子彈具有殺傷力之各式槍砲者，處5 年以上有期徒刑，併
科新臺幣1000萬元以下罰金。
未經許可，轉讓、出租或出借前項所列槍砲者，處3年以上 10年
以下有期徒刑，併科700萬元以下罰金。
意圖供自己或他人犯罪之用，而犯前2項之罪者，處無期徒刑或7
年以上有期徒刑，併科新台幣1000萬元以下罰金。
未經許可，持有、寄藏或意圖販賣而陳列第1項所列槍砲者，處1
年以上7年以下有期徒刑，併科新台幣700萬元以下罰金。
第1項至第3項之未遂犯罰之。
槍砲彈藥刀械管制條例第12條
未經許可，製造、販賣或運輸子彈者，處 1 年以上 7 年以下有
期徒刑，併科新台幣 500 萬元以下罰金。
未經許可，轉讓、出租或出借子彈者，處 6 月以上 5 年以下有
期徒刑，併科新台幣 300 萬元以下罰金。
意圖供自己或他人犯罪之用，而犯前二項之罪者，處3年以上 10
年以下有期徒刑，併科新台幣700萬元以下罰金。
未經許可，持有、寄藏或意圖販賣而陳列子彈者，處5 年以下有
期徒刑，併科新台幣300萬元以下罰金。
第 1 項至第 3 項之未遂犯罰之。
中華民國刑法第305條
以加害生命、身體、自由、名譽、財產之事，恐嚇他人致生危害
於安全者，處 2 年以下有期徒刑、拘役或 300 元以下罰金。
附表：
┌─┬─────────┬─┬────────────┐
│編│  物  品  名  稱  │數│   鑑  定  結  果       │
│號│                  │量│                        │
├─┼─────────┼─┼────────────┤
│一│送鑑改造手槍 (槍枝│壹│機械性能良好，可擊發適用│
│  │管制編號0000000000│枝│子彈，認具殺傷力；惟撞針│
│  │號，即A槍)，認係由│  │擊發系統之撞擊力略弱，經│
│  │仿SIG SAUER廠P220 │  │實際操作無法擊發制式子彈│
│  │型式，半自動手槍製│  │，但仍可擊發具底火裝置的│
│  │造之金屬玩具手槍，│  │遊戲模擬槍械使用之模擬子│
│  │更換土造口徑9.3mm │  │彈，由於該槍已換裝可容彈│
│  │且完全貫通之金屬槍│  │頭通過之金屬槍管，依其結│
│  │管改造而成之改造手│  │構及材質強度，認能擊發適│
│  │槍(含彈匣1個)。   │  │合其發射之具有殺傷力的土│
│  │                  │  │造子彈。(刑事警察局94年1│
│  │                  │  │月26日刑鑑字第0000000000│
│  │                  │  │號槍彈鑑定書、法務部調查│
│  │                  │  │局94年8月2日調科參字第09│
│  │                  │  │000000000號鑑定通知書， │
│  │                  │  │見偵卷第38至41頁、原審卷│
│  │                  │  │第49頁)                 │
├─┼─────────┼─┼────────────┤
│二│經丟棄之改造手槍（│壹│上開已擊發之C子彈所遺留 │
│  │含彈匣1個，即B槍）│枝│之口徑9mm制式彈殼為B槍所│
│  │                  │  │擊發，又該口徑之制式子彈│
│  │                  │  │非僅可供口徑 9mm制式槍枝│
│  │                  │  │擊發，只要該子彈可置放於│
│  │                  │  │槍枝彈室，且撞針可擊發該│
│  │                  │  │子彈底火部位之任何槍枝，│
│  │                  │  │均可適用；而本案彈殼外緣│
│  │                  │  │及彈底部分，均無膨脹情形│
│  │                  │  │，顯示擊發此子彈之槍枝彈│
│  │                  │  │室及槍機部位與口徑 9mm制│
│  │                  │  │式彈密合程度良好，故本案│
│  │                  │  │彈殼非為射擊後槍管爆裂所│
│  │                  │  │造成，本院據此認定 B槍之│
│  │                  │  │機械性能良好，可擊發適用│
│  │                  │  │之子彈，具有殺傷力。（內│
│  │                  │  │政部警政署刑事警察局94年│
│  │                  │  │8月17日刑鑑字第094011190│
│  │                  │  │5 號函及94年1月26日09400│
│  │                  │  │14358號槍彈鑑定意書，見 │
│  │                  │  │原審卷第44至47頁）      │
├─┼─────────┼─┼────────────┤
│三│送鑑子彈，認均係口│貳│2顆均經試射（均僅餘彈殼 │
│  │徑9mm之制式子彈。 │顆│），認均具殺傷力 (刑事警│
│  │                  │  │察局94年1月26日刑鑑字第 │
│  │                  │  │0000000000號槍彈鑑定書，│
│  │                  │  │見偵卷第38至41頁)。     │
└─┴─────────┴─┴────────────┘


司法院資訊處製作；財團法人民間司法改革基金會備份。
